臺灣板橋地方法院刑事判決　　　　　　　　　　　　九十一年度訴字第二一八二號
　　公　訴　人　臺灣板橋地方法院檢察署檢察官
　　被　　　告　甲○○　男　十.
右列被告因偽造文書案件，經檢察官提起公訴（九十一年度偵字第一八八三八號），
本院判決如左：
    主  文
甲○○行使偽造私文書，足以生損害於公眾及他人，處有期徒刑貳月，如易科罰金，
以佰元折算壹日。緩刑貳年。
臺北縣警察局九十一年九月二十一日北縣警交字第Ｃ00000000號舉發違反道
路交通管理事件通知單移送聯上「收受通知聯者簽章」欄內偽造之「謝英傑」署名壹
枚沒收。
    事  實
一、甲○○於民國九十一年九月二十一日上午九時許，騎乘車號ＬＬＩ─八七七號重
    型機車行經台北縣三重市○○路與正義南路口，而為警方攔車稽查之際，因擔心
    其本身無照駕駛遭警方告發取締，竟謊報其兄「謝英傑」之姓名予警方，同時基
    於行使偽造私文書之犯意，在警方所填載並交付之臺北縣警察局九十一年九月二
    十一日北縣警交字第Ｃ00000000號舉發違反道路交通管理事件通知單移
    送聯上「收受通知聯者簽章」欄內偽造之「謝英傑」署名，表示已收到該通知單
    之意思，復交回警方收執而加以行使，足致謝英傑有被處罰之危險及損害道路交
    通違規管理之正確性。
二、案經台北縣政府警察局三重分局報告臺灣板橋地方法院檢察署檢察官偵查起訴。
    理  由
一、右揭事實，業據被告甲○○於警詢時及偵審中坦承不諱，且有被告偽造「謝英傑
    」署名於其上之舉發違反道路交通管理事件通知單附卷可資佐證，被告任意性自
    白核與事實相符。是本件事證明確，被告犯行堪以認定。
二、核被告甲○○於前開舉發違反道路交通管理事件通知單移送聯「收受通知聯者簽
    章」欄位內偽簽「謝英傑」姓名後，交回取締員警，以示知悉為警舉發違規，並
    收受通知之意，即表明其已收悉舉發交通違規之通知，實與一般收據之作用相同
    ，並對於該私文書之內容有所主張，足以生損害於交通監理單位對於交通違規事
    件裁罰之正確性以及謝英傑之人格權益，係犯刑法第二百十六條、第二百十條之
    行使偽造私文書罪；其偽造署押，為偽造私文書之階段行為，偽造私文書之低度
    行為，又為行使之高度行為所吸收，故不另論其偽造署押及偽造私文書等罪。
    爰審酌被告素行尚佳、犯罪之動機、目的、手段、所生危害、犯罪後坦承犯行態
    度良好等一切情狀，量處如主文所示之刑，並諭知易科罰金之折算標準，以資懲
    儆。又被告前未曾受有期徒刑以上刑之宣告，因年輕識淺思慮未周，一時失慮，
    致罹刑典，事後已坦承犯行，深具悔意，經此刑之宣告後，應知警惕而無再犯之
    虞，本院因認暫不執行其刑為當，予以宣告緩刑二年，用啟自新。卷內臺北縣警
    察局九十一年九月二十一日北縣警交字第Ｃ00000000號舉發違反道路交
    通管理事件通知單移送聯「收受通知聯者簽章」欄位內偽造之「謝英傑」署押一
    枚，應依刑法第二百十九條規定宣告沒收。
據上論結，應依刑事訴訟法二百九十九條第一項前段，刑法第二百十六條、第二百十
條、第四十一條第一項前段、第二百十九條、第七十四條第一款，罰金罰鍰提高標準
條例第二條，判決如主文。
本案經檢察官楊仲農到庭執行職務。
中      華      民      國      九十一      年    十二    月    十九    日
                              臺灣板橋地方法院刑事第六庭
                                      法  官  林淑婷
右正本證明與原本無異
如不服本判決應於送達後十日內向本院提出上訴狀
                                      書記官  廖貞音
中      華      民      國      九十一      年    十二    月    十九    日
附錄本案論罪科刑法條全文：
中華民國刑法第二百一十條：
偽造、變造私文書，足以生損害於公眾或他人者，處五年以下有期徒刑。
刑法第二百十六條：
行使第二百十條至第二百十五條之文書者，依偽造、變造文書或登載不實事項或使登
載不實事項之規定處斷。
